臺灣臺北地方法院交通事件裁定　　　　　　　　　　九十一年度交聲字第四二五號
　　異 議 人 即
　　受 處 分 人　乙○○
右列受處分人因違反道路交通管理處罰條例案件，對於台北市交通事件裁決所中華民
國九十一年三月十九日所為之處分（原處分案號：北市裁三字第駕裁二二－一Ａ00
00000號），本院裁定如左：
    主  文
異議駁回。
    理  由
一、按汽車駕駛人在道路收費停車處所停車，不依規定繳費者，處新台幣（以下同）
    六百元以上一千二百元以下罰鍰，道路交通管理處罰條例第五十六條第一項第十
    一款定有明文。
二、本件受處分人即異議人乙○○於民國九十一年一月八日七時三十分許，將其所有
    車號ＦＥ－八八二六號紅色自用小客車，停放在台北市環南市場之公有收費停車
    場，而未依規定繳費，經台北市停車管理處（以下稱停車管理處）以受處分人有
    違反前揭道路交通管理處罰條例第五十六條第一項第十一款規定之行為掣單舉發
    ，嗣將舉發通知單送達於受處分人後，受處分人於舉發通知單上所載應到案日期
    前向原處分機關提出申訴，經原處機關請舉發單位即停車管理處調查結果，仍認
    受處分人所有前開車號汽車有前開違規行為，乃依前揭道路交通管理處罰條例第
    五十六條第一項第十一款規定於九十一年三月十九日從輕裁處異議人罰鍰六百元
    。
三、本件受處分人固不否認於右揭時地將其所有之上開車輛停放於右揭停車場之事實
    ，惟辯稱：當天早晨天色暗，不知早上七時三十分已收費，且其車輛之雨刷橡膠
    已壞，並未收到補繳單云云。經查：受處分人所有上開車號自用小客車有於前述
    時間在右揭地點停車未繳費，經當日巡場管理員甲○○掣發單號0000000
    00號補繳單置於受處分人前開車輛前雨刷上，嗣經管理員核對原登記車籍、廠
    牌確與舉發單吻合等事實，已經舉發機關查處明確，並有逾期未繳告發聯附卷可
    稽，且受處分人前於八十九年十月間亦曾以未見補繳單為由向舉發機關申訴，業
    經舉發機關同意補繳，並函覆受處分人爾後停車離場時如有未見補繳單之情形，
    請主動查詢補繳，如再以未發現補繳單為由提出申訴，將不予受理等情，有臺北
    市停車管理處九十年四月十六日北市停四字第九０六一四二六一００號函在卷可
    憑，則受處分人對於繳費程序及補繳方式，均甚明瞭，而環南市○○○○○段為
    凌晨三時至上午九時，業據臺北市停車管理處蔡月英陳述屬實（見本院九十一年
    九月十日公務電話紀錄），該停車場之收費時段既已標明清楚，則受處分人於收
    費時段停車，離場時即知應予收費並主動補費，竟逾期未繳費，顯無理由，其空
    言以不知要收費及未收到補繳單云云置辯顯不足採，本件事證明確，其違規行為
    堪以認定。
四、綜上所述，受處分人所有前述車號汽車確有在前揭時間在前述地點停車未依規定
    繳費之違規行為，從而原處分機關依前揭道路交通管理處罰條例第五十六條第一
    項第十一款規定從輕裁處該部汽車之所有人即受處分人罰鍰六百元，核無違誤，
    本件受處分人之異議為無理由，自應將其異議駁回。
據上論斷，應依道路交通案件處理辦法第十九條，裁定如主文。
中      華      民      國      九十一    年      九      月    十三    日
                                      臺灣臺北地方法院交通法庭
                                          法  官  蔡  如  琪
右正本證明與原本無異。
如不服本裁定，應於送達後五日內，向本院提出抗告狀。
                                          書記官  黃  鈴  容
中      華      民      國      九十一    年      九      月    十六    日
